【裁判字號】    88,上訴,4830
【裁判日期】    890203
【裁判案由】    懲治走私條例
【裁判全文】
臺灣高等法院刑事判決                  八十八年度上訴字第四八三號
    上訴人
    即被告
右上訴人，因          案件，不服臺灣    地方法院八十  年度    字第      號
，中華民國八十  年    月    日第一審判決（起訴案號：臺灣    地方法院檢察署
八十  年度偵字第        號）提起上訴，本院判決如左：
    主      文
    事      實
    理      由
二、按洋菸係行政院依懲治走私條例公告管制物品項目及其數額丙項所規定之限額管
    制進口物品，本件被告等人私運進口之洋菸已逾管制數額十萬元，核其所為，係
    犯懲治走私條例第二條第一項之私運管制物品進口罪。公訴人認被告等人係涉犯
    同條例第三條第一項之罪名，起訴法條尚有未洽，應予變更。被告四人與綽號「
    阿發」之不詳姓名成年男子間，就所犯右開罪名，有犯意聯絡及行為分擔，應均
    為共同正犯。原審據以論罪科刑，固非無見，惟查，綽號「阿發」之男子既以三
    十萬元之代價僱用被告四人將上開未貼專賣憑證之洋菸私運進口，而查，該綽號
    「阿發」之男子並未指示將該等洋菸於私運進口後交予何人，則此等洋菸顯係該
    綽號「阿發」所有而僱用被告四人共同私運進口，自屬綽號「阿發」所有而與被
    告四人共犯本件之罪所用之物，原審認本案前揭扣案之洋菸非被告所有或共犯「
    阿發」所有，而不予宣告沒收（經查本案扣案之前揭洋菸嗣移由菸酒公賣局宜蘭
    分局處理，而經本院以電話向該分局查詢結果，該等洋菸尚未經處分沒入，有本
    院辯理刑案電話查詢登記表在卷可參），尚有未洽。是被告四人上訴意旨固未指
    摘及此，惟原判決既有可議之處，自屬無可維持，應由本院予以撤銷改判。爰審
    酌被告四人之品行，被告甲○○身為船長，竟與船員被告乙○○、丙○○、丁○
    ○共同意圖牟取不法利益，而共同私運管制物品未稅洋菸進口逾公告數額之犯罪
    動機、目的、手段、對社會經濟秩序所可能致生之危害及犯罪後坦承犯行等一切
    情狀，分別量處如主文第二、三所示之刑。至扣案之未貼專賣憑證之大衛杜夫牌
    洋菸九萬九千包、七星牌洋菸十四萬一千五百包及峰牌洋菸九萬六千包，係共犯
    綽號「阿發」者所有而與被告四人共犯本件之罪所用之物，依法併予宣告沒收。
    末查，被告乙○○、丁○○二人前均未曾受有期徒刑以上刑之宣告，有本院被告
    全國前案紀錄表在卷可憑，並無不良素行，擔任漁船之船員，一時貪圖利益而與
    船長即被告甲○○共犯本件之罪，惟犯後坦承犯行，態度良好，已知悔悟，且尚
    未因之獲取何利益，渠等二人經此次罪刑之宣告，爾後當知所警惕，諒無再犯之
    虞，是本院認被告乙○○、丁○○所受本件刑之宣告以暫不執行為適當，爰均併
    予宣告緩刑三年，以啟自新。
據上論斷，應依刑事訴訟法第三百六十九條第一項前段、第三百六十四條、第二百九
十九條第一項前段、第三百條、懲治走私條例第二條第一項、第十一條，刑法第二十
八條、第三十八條第一項第二款、第七十四條第一款，判決如主文。
本案經檢察官陳吉穗到庭執行職務。
中     華     民     國    八十九   年       二       月        三      日
                             臺灣高等法院刑事第三庭
                                 審判長法  官  張  連  財
                                       法  官  李  英  勇
                                       法  官  張  傳  栗
右正本證明與原本無異。
如不服本判決應於收受送達後十日內向本院提出上訴書狀，其未敘述上訴之理由者並
得於提起上訴後十日內向本院補提理由書（均須按他造當事人之人數附繕本）。
                                       書記官  王  秀  雲
中     華     民     國    八十九   年       二       月        九      日
附錄：本案論罪科刑法條全文
懲治走私條例第二條：
私運管制物品進口、出口逾公告數額者，處七年以下有期徒刑，得併科新台幣二十萬
元以下罰。
以犯前項之罪為常業者，處三年以上十年以下有期徒刑，得併科新臺幣三十萬元以下
罰金。
第一項之未遂犯罰之。
第一項所稱管制物品及其數額，由行政院公告之。


司法院資訊處製作；財團法人民間司法改革基金會備份。
